---
title: "Família de funções Apply no R-Base"
author: Vinícius Riffel
date: June 22, 2019
papersize: a4
geometry: [bottom=1cm, left=2in, right=1.5in, top=2.5in]
output:
 pdf_document:
   number_sections: true
   template: default
documentclass: article
fontsize: 12pt
header-includes:
 - \usepackage[brazilian]{babel}
 - \usepackage[utf8]{inputenc}
 - \usepackage{graphicx}
 - \usepackage{latexsym,amsmath,amsfonts,amssymb}
 - \usepackage[longnamesfirst,sectionbib]{natbib}
 - \usepackage{amsmath}
 - \usepackage{amsfonts}
 - \usepackage{amssymb}
 - \usepackage{hyperref}
 - \usepackage{blindtext}

 - \newtheorem{theorem}{Defini\c{c}\~ao}

 - \addtolength{\headsep}{-80pt}
 - \addtolength{\textwidth}{100pt}
 - \addtolength{\hoffset}{-50pt}
 - \makeindex

---

\begin{normalsize}
\begin{abstract}
Aqui voc\^e encontrar\'a material sobre a fam\'ilia de fun\c{c}\~oes
Apply no R. Na primeira parte \'e apresentado cada fun\c{c}\~ao com exemplo.
Na segunda parte \'e apresentada aplica\c{c}\~oes das fun\c{c}\~oes.

\end{abstract}

\end{normalsize}

\tableofcontents

\newpage

\section{Fun\c{c}\~ao apply}
\subsection{Funcionamento}
\begin{normalsize}
  Aplica uma fun\c{c}\~ao pr\'e-determinada nas margens de uma array.
  \footnote{Documenta\c{c}\a{~}o dispon\'ivel em: \\ \url{https://www.rdocumentation.org/packages/base/versions/3.6.0/topics/apply}}

\subsection{Argumentos}
\begin{itemize}
\item{\textbf{X}: Array com duas dimens\~oes}
\item{\textbf{MARGIN}: Vetor indicando em que sentido a opera\c{c}\~ao ser\'a
aplicada em \textbf{X}. 1 significa por linha e  2 singnifica por coluna.}
\item{\textbf{FUN}: Fun\c{c}\~ao a ser aplicada.}
\item{\textbf{...}: Argumentos opcionais para \textbf{FUN}.}
\end{itemize}
\subsection{Output}
Retorna um vetor ou lista com o valor da fun\c{c}\~ao aplicada em X.
\end{normalsize}

\subsection{Exemplo}
```{r}
data(mtcars)
apply(X = mtcars, MARGIN = 2, FUN = mean)

```
\begin{normalsize}
\section{Fun\c{c}\~ao mapply}
\subsection{Funcionamento}
Aplica uma fun\c{c}\~ao nos elementos de uma array.

\subsection{Argumentos}
\begin{itemize}
\item{\textbf{FUN}: Fun\c{c}\~ao a ser aplicada.}
\item{\textbf{...}: Elemento a ser vetorizado.}
\end{itemize}
\textit{Para verificar todos os argumentos de \textbf{mapply} acesse a
documenta\c{c}\~ao\footnote{\url{https://www.rdocumentation.org/packages/base/versions/3.6.0/topics/mapply}}}
\subsection{Output}
Uma array com os valores de \textbf{FUN} aplicados a \textbf{X}
\end{normalsize}
\subsection{Exemplo}
```{r}
mapply(rep, 1:4, 4)
```

\begin{normalsize}
\section{Fun\c{c}\~ao lapply}
\subsection{Funcionamento}
Aplica uma fun\c{c}\~ao em um vetor (lista ou atomic vetor).

\subsection{Argumentos}
Os principais argumentos s\~ao:\footnote{Para verificar todos os
argumentos acesse a documenta\c{c}\~ao: \\ \url{https://www.rdocumentation.org/packages/base/versions/3.6.0/topics/lapply}}
\begin{itemize}
\item{\textbf{X}: Vetor ou atomic vetor.}
\item{\textbf{FUN}: Fun\c{c}\~ao a ser aplicada em \textbf{X}}
\item{\textbf{...}: Argumentos opcionais de \textbf{FUN}}
\end{itemize}

\subsection{Output}
Retorna uma lista do mesmo tamanho de \textbf{X}, cada elemento da lista
\'e a fun\c{c}\~ao aplicada em \textbf{X} na correspondente posi\c{c}\~ao
\end{normalsize}
\subsection{Exemplo}
```{r}
lapply(X = mtcars, FUN = mean)
```
\begin{normalsize}
\section{Fun\c{c}\~ao rapply}
\subsection{Funcionamento}
Aplica rescursivamente uma fun\c{c}\~ao em uma array (vetor ou atomic vetor).
Pode ser visto como uma versão recursiva da fun\c{c}\~ao \textit{lapply}.
\subsection{Argumentos}
\begin{itemize}
\item{\textbf{object}: Uma lista}.
\item{\textbf{f}: A fun\c{c}\~ao que ser\'a aplicada}.
\item{\textbf{...}: Argumentos opcionais de \textbf{f}}.

\end{itemize}

\textit{Para verificar todos os argumentos de \textbf{rapply} acesse a
documenta\c{c}\~ao\footnote{\url{https://www.rdocumentation.org/packages/base/versions/3.6.0/topics/rapply}}}

\subsection{Output}
Retorna uma lista do mesmo tamanho de \textbf{X}, cada elemento da lista
\'e a fun\c{c}\~ao aplicada em \textbf{X} na correspondente posi\c{c}\~ao
\end{normalsize}
\subsection{Exemplo}
```{r}
rapply(object =  mtcars, f = mean)
```
\section{Fun\c{c}\~ao tapply}
\subsection{Funcionamento}
Aplica uma fun\c{c}\~ao em grupos de uma array.

\subsection{Argumentos}
\begin{itemize}
\item{\textbf{X}: Um objeto que seja poss\'ivel aplicar o m\'etodo \textit{split}}.
\item{\textbf{INDEX}: Uma lista de fatores do mesmo tamanho de \textbf{X}.
A lista ser\'a automaticamente convertida para um fator.}
\item{\textbf{FUN}: Fun\c{c}\~ao ser a aplicada em \textbf{X}.}
\item{\textbf{...}: Argumentos opcionais de \textbf{FUN}.}

\end{itemize}

\subsection{Output}
Retorna um vetor com \textbf{FUN} aplicada em \textbf{X}.

\subsection{Exemplo}
```{r}
n <- 17; fac <- factor(rep_len(1:3, n), levels = 1:5)
tapply(1:n, fac, sum)
```

```{r}
## Cálculo de probabilidades
## Uma variável aletatória segue uma distribuição binomial de parâmetros
## n = 250 e p = 0.17. Calcule o valor esperado de sucessos para os 50
## primeiros experimentos.
range <- seq(from = 0, to = 50, by = 1)
system.time(
    for (i in range) {
        Ex <- dbinom(x = i, size = 250, prob = 0.17) * 50
        Ex <- round(Ex, 2)
        print(paste0("Valor esperado de sucessos para X = ", i, " É ", Ex))
    }
)

## Com apply
    fx <- function(x) {
    Ex <- dbinom(x = x, size = 250, prob = 0.17) * 50
    return(round(Ex, 2))
}
system.time(
    lapply(X = 1:50, FUN = fx)
)
```
